# IPO 失败或终止上市费用如何处理

提问人：xl85800 时间：2019-05-20 10:14:57
请问大家一个问题，某 ipo 企业 17 年初申报 ipo，相关上市费用计入预付账款，准备上市成功后冲减资本公积。但是 2018 年 3 月底准备上交 18年加期报告前，管理层决定终止 ipo 申报，那之前计入应付账款的上市费用需要进损益。请问应该进哪一期的损益？直接进 18 年还是进入 17 年或者按照原费用发生期间追溯调整以前年度报表？

回答人：chenyiwei
首先，个人意见是鉴于目前 IPO的重大不确定性，在不确定性基本消除之前（至少在获得初次反馈意见之前）发生的相关费用都应直接费用化处理，计入发生当年度的管理费用。在 IPO进程的早期将相关费用作为资产挂账是不妥的，属于前期差错，建议进行差错更正。
如果截至 2017 年末挂账的费用金额不大，则基于重要性原则，也可以直接在 2018 年内进行更正，计入 2018 年度的管理费用，不再进行追溯重述。